【裁判字號】    90,易,2955
【裁判日期】    901008
【裁判案由】    賭博等
【裁判全文】
臺灣板橋地方法院刑事判決                          九十年度易字第二九五五號
    公  訴  人  臺灣板橋地方法院檢察署檢察官
    被      告  子○○
                丑○○
                壬○○
                丁○○
                巳○○
                寅○○
                甲○○
                戊○○
                卯○○
                己○○
                庚○○
                辰○○
                丙○○
                癸○○
                乙○○
右列被告等因賭博等案件，經檢察官提起公訴（九十年度偵字第一一一九九、一一六
四三號），本院判決如左：
    主    文
子○○共同以賭博為常業，處有期徒刑陸月，如易科罰金，以佰元折算壹日。扣案
如附表所示之物均沒收。
丑○○共同以賭博為常業，累犯，處有期徒刑陸月，如易科罰金，以佰元折算壹日
。扣案如附表所示之物均沒收。
壬○○、丁○○、巳○○共同以賭博為常業，各處有期徒刑肆月，如易科罰金，均以
佰元折算壹日。扣案如附表所示之物均沒收。
甲○○、卯○○、己○○、辰○○、丙○○、癸○○連續在公眾得出入之場所賭博財
物，各處罰金壹仟伍佰元，如易服勞役，均以佰元折算壹日。扣案如附表編號１、
２所示之物均沒收。
寅○○、戊○○、庚○○、乙○○在公眾得出入之場所賭博財物，各處罰金壹仟元，
如易服勞役，均以佰元折算壹日。扣案如附表編號１、２所示之物均沒收。
    事    實
一、子○○明知未依電子遊戲場業管理條例規定辦理營利事業登記者，不得經營電子
    遊戲場業，竟基於經營電子遊戲場及常業賭博之犯意，自民國（下同）九十年六
    月十五日起至同年六月二十九日止，在其所經營位於台北縣三重市○○街一三六
    號、一三八巷十二號、十四號等公眾得出入之電動玩具店內，擺設電動賭博機具
    「賓果馬戲台」一台（大型八人座）、「超級傑克」九台、「鑽石列車」五台、
    「超八」七台、「滿貫大亨」三台，以開分押注與機具對賭，若押中可獲倍數不
    等之分數，否則即由該機具沒入分數，累積分數可兌換現金之方式，與不特定人
    賭博財物，並恃此營生。其並分別自九十年六月十五日起僱用與之有共同犯意聯
    絡，亦恃賭維生之丑○○（曾因賭博案件，於八十六年十月三日經本院判處有期
    徒刑三月，於八十六年十一月二十四日易科罰金執行完畢）擔任現場負責人，負
    責由外帶客人進入賭博及兌換現金、壬○○、丁○○、巳○○則擔任開分員，從
    事賭博必要性工作。嗣於九十年六月二十九日凌晨晚間十一時三十五分許，適有
    賭客寅○○、甲○○、戊○○、卯○○、辛○○、己○○、庚○○、辰○○、丙○○、癸○○、乙○○（辛○○另結）在上址賭玩上開電子遊戲賭博機具時，為
    警當場查獲，並扣得如附表所示之物（另外查扣之四千六百元係被告丁○○所有
    ，本案無關）。其中甲○○、卯○○、己○○、辰○○、丙○○、癸○○上開營
    業期間內，基於賭博之概括犯意，在上址玩賭電子遊戲賭機具二次至四次不等。
二、案經台北縣警察局三重分局報告台灣板橋地方法院檢察署檢察官偵查起訴。
    理    由
一、右揭事實，業據被告子○○、丑○○、壬○○、丁○○、巳○○、寅○○、甲○○、戊○○、卯○○、己○○、庚○○、辰○○、丙○○、癸○○、乙○○於警
    訊及偵審時均坦承不諱，且所供互核相符，並有扣案如附表所示之物可資佐證，
    堪信被告上開自白均與事實相符，本件事證已臻明確，被告犯行洵堪認定。
二、查本件被告子○○未依電子遊戲場業管理條例辦理營利事業登記，即違反電子遊
    戲場業管理條例第十五條規定，在上址非法經營電子遊戲場業，擺設電子遊戲賭
    博機具，並僱用與其有常業賭博犯意聯絡之被告丑○○擔任現場負責人、被告壬○○、丁○○、巳○○擔任開分員等工作，與不特定之賭客即被告寅○○等人賭
    博財物，恃以維生，核被告子○○所為，係犯電子遊戲場業管理條例第二十二條
    之罪及刑法第二百六十七條之常業賭博罪；被告丑○○、壬○○、丁○○、巳○○所為，均係犯刑法第二百六十七條之常業賭博罪；被告寅○○、甲○○、戊○○、卯○○、己○○、庚○○、辰○○、丙○○、癸○○、乙○○所為，均係犯
    刑法第二百六十六條第一項之在公眾得出入之場所賭博財物罪。被告子○○、丑
    ○○、壬○○、丁○○、巳○○間，就上開常業賭博罪部分，有犯意聯絡與行為
    分擔，均為共同正犯；被告子○○所犯上開二罪間，具有方法結果之關係，為牽
    連犯，應依刑法第五十五條後段規定從一重之常業賭博罪處斷。被告甲○○、卯
    ○○、己○○、辰○○、丙○○、癸○○，前後多次賭博犯行，時間緊接、構成
    要件相符，顯係基於同一概括犯意反覆為之，為連續犯，應從一賭博罪論處，並
    依法加重其刑。又被告丑○○曾受如事實欄所示有期徒刑之執行完畢，此有台灣
    高等法院檢察署刑案紀錄簡覆表一紙在卷可稽，五年內再犯本件有期徒刑以上之
    罪，為累犯，應依法加重其刑。另公訴意旨認被告丑○○亦違反電子遊戲場業管
    理規則第十五條之規定部分，因其僅受被告子○○雇用擔任現場負責人而非共同
    參與經營，是與該條要件顯不相符，惟公訴人認此部分與其所犯常業賭博罪，有
    牽連犯裁判上一罪關係，故不另為無罪之諭知。爰審酌被告犯罪動機、目的、手
    段、所生危害及犯後態度等一切情狀，分別量處如主文所示之刑，並就被告子○○、丑○○、壬○○、丁○○、巳○○、諭知易科罰金之折算標準，就被告寅○○、甲○○、戊○○、卯○○、己○○、庚○○、辰○○、丙○○、癸○○、乙○○諭知易服勞役之折算標準。
三、扣案如附表編號１所示之物，係當場插電營業中之賭博器具、附表編號２所示之
    物則係在櫃臺即兌換籌碼處之財物，均依刑法第二百六十六條第二項規定宣告沒
    收。另扣案如附表編號３所示之物，則係被告子○○所有供其犯上開常業賭博及
    違反電子遊戲場業管理條例之罪所用之物，業據其供明在卷，爰依刑法第三十八
    條第一項第二款之規定宣告沒收。至另外扣案之四千六百元，係被告丁○○個人
    所有，業據陳述在卷，核與同案被告丑○○、巳○○所述相符，公訴人聲請併予
    沒收，容有誤會，併此指明。
四、被告辛○○部分另結。
據上論斷，應依刑事訴訟法第二百九十九條第一項前段，電子遊戲場業管理條例第二
十二條，刑法第十一條前段、第二十八條、第二百六十七條、第二百六十六條第一項
、第二項、第五十五條、第四十一條第一項、第四十二條第二項、第四十七條、第三
十八條第一項第二款，罰金罰鍰提高標準條例第一條前段、第二條，判決如主文。
本案經檢察官彭聖斐到庭執行職務。
中    華    民    國      九十        年      十      月    八          日
                                      臺灣板橋地方法院刑事第二庭
                                              法  官  古  秋  菊
右正本證明與原本無異。
如不服本判決，應於判決送達後十日內，向本院提出上訴狀。
                                              書記官  蕭  詩  穎
中    華    民    國      九十        年      十      月       九       日
附錄本案論罪科刑法條全文：
刑法第二百六十七條：
以賭博為常業者，處二年以下有期徒刑，得併科一千元以下罰金。
電子遊戲場業管理條例第二十二條：
違反第十五條規定者，處行為人一年以下有期徒刑、拘役或科或併科新臺幣五十萬元
以上二百五十萬元以下罰金。
刑法第二百六十六條
在公共場所或公眾得出入之場所賭博財物者，處一千元以下罰金。但以供
人暫時娛樂之物為賭者，不在此限。
當場賭博之器具與在賭檯或兌換籌碼處之財物，不問屬於犯人與否，沒收
之。
附表：
編號１：電動賭博機具「賓果馬戲台」一台（大型八人座）、「超級傑克」九台、「
        鑽石列車」五台、「超八」 七台、「滿貫大亨」三台、 ＩＣ板三十三塊、
        連線積分板三塊。
編號２：賭資十一萬四千七百四十五元。
編號３：閉路電視一台、畫面分割機一台、監視器三個、員工卡四張、開送分表六張
        、贈分表九張、賓果抄表六張、員工輪休表二張、電玩累分表七張、五百分
        卡四十七張、一百分卡三十三張、一千分卡四十張、對講機一台、開分鑰匙
        一支。


司法院資訊處製作；財團法人民間司法改革基金會備份。
